ACORDAO-COMPLETO-2383241

ACÓRDÃO DE RELAÇÃO

ACÓRDÃO DE RELAÇÃO 2826/2019 ATA 46/2019 - PLENÁRIO

Acórdão 2826/2019-TCU-Plenário
	Os ministros do Tribunal de Contas da União, reunidos em sessão de Plenário, ACORDAM, por unanimidade, com fundamento nos artigos 1º, inciso XVI;  43, inciso I; e 53 da Lei 8.443/92, c/c os artigos 1º, inciso XXIV; 15, inciso I, alínea "p"; 143, inciso III; 234 e 235, todos do Regimento Interno, em conhecer da denúncia a seguir relacionada e efetivar as determinações propostas pela unidade instrutiva, de acordo com os pareceres emitidos nos autos.
1. Processo TC-Processo 022.210/2019-9 (DENÚNCIA) 
	1.1. Responsável: Identidade preservada (art. 55, caput, da Lei n. 8.443/1992) 
	1.2. Interessado: Identidade preservada (art. 55, caput, da Lei n. 8.443/1992) 
	1.3. Órgão/Entidade: Administração Regional do Senac no Estado da Bahia; Administração Regional do Sesc  o Estado da Bahia
	1.4. Relator: Ministro Aroldo Cedraz
	1.5. Representante do Ministério Público: não atuou
	1.6. Unidade Técnica: Secretaria de Controle Externo de Aquisições Logísticas (Selog) .
	1.7. Representação legal: Andreia Nunes Teixeira e outros, representando Administração Regional do Senac No Estado da Bahia. 
	1.8. Determinações/Recomendações/Orientações: 
	1.8.1. realizar a oitiva do Departamento Regional da Bahia do Serviço Nacional de Aprendizagem Comercial (Senac/BA) , com fundamento no artigo 250, V, do Regimento Interno/TCU, para que, no prazo de 15 (quinze) dias, se pronuncie em relação às impropriedades alegadas na presente denúncia em tela, encaminhando os seguintes esclarecimentos relativos ao Pregão Eletrônico 3/2019:
	1.8.1.1. ausência de cláusula disciplinando a impugnação do edital, prerrogativa alicerçada no direito de petição aos Poderes Públicos em defesa de direitos ou contra ilegalidade ou abuso de poder, nos termos do inciso XXXIV, alínea "a", do art. 5º da CF/1988;
	1.8.1.2. não fornecimento aos licitantes de informações específicas dos segurados, que não constariam do edital (como a existência de afastados, de beneficiários internados, em tratamento continuado ou em home care, de gestantes, de tratamentos de longo prazo e de liminares vigentes, a sinistralidade dos últimos doze meses e a distribuição de vidas no município) , o que teria gerado uma assimetria informacional e prejudicado a isonomia do certame, já que a empresa Promédica, por estar prestando os serviços às entidades contratantes, tinha conhecimento dessas informações;
	1.8.1.3. exigência prevista nos itens 4.1, 4.2, 4.3 e 4.4 do termo de referência, estabelecendo que a rede credenciada deva ser enviada juntamente com a proposta de preços, o que contraria a jurisprudência do TCU, nos termos dos Acórdão 2962/2012-TCU-Plenário (Ministro José Múcio Monteiro) , 307/2011-TCU-Plenário (Ministro Augusto Sherman Cavalcanti) , 2581/2010-TCU-Plenário (Ministro Benjamin Zymler) , 3156/2010-TCU-Plenário (Ministro José Múcio Monteiro) e 5600/2010-TCU-Segunda Câmara (Ministro Aroldo Cedraz) ; e
	1.8.1.4. demais informações que julgar necessárias; 
	1.8.2. diligenciar o Departamento Regional da Bahia do Serviço Nacional de Aprendizagem Comercial (Senac/BA) , com fundamento nos artigos 157 e 187 do Regimento Interno deste Tribunal, para que, no prazo de 15 (quinze) dias, encaminhe cópia dos seguintes documentos e/ou esclarecimentos, relativamente ao Pregão Eletrônico 3/2019:
	1.8.2.1. nome e CPF do responsável pela homologação do certame, acompanhados de cópia do referido ato; 
	1.8.2.2. preço referencial adotado para a licitação em tela e pesquisa de preços que o respaldou; e
	1.8.2.3. demais informações que julgar necessárias; 
	1.8.3. diligenciar a Administração Regional no Estado da Bahia do Serviço Social do Comércio (Sesc/BA) , com fundamento nos artigos 157 e 187 do Regimento Interno deste Tribunal, para que, no prazo de 15 (quinze) dias, encaminhe cópia dos seguintes documentos e/ou esclarecimentos, relativamente ao Pregão Eletrônico 3/2019, realizado pelo Senac/BA:
	1.8.3.1. informação sobre a data efetiva de início da vigência do Contrato BA 2019 CT 017; e
	1.8.3.2. demais informações que julgar necessárias; 
	1.8.3.3. alertar o  Senac/BA e o Sesc/BA quanto à possibilidade de o TCU vir a determinar a adoção de medidas para desconstituição de atos ou correção de eventuais irregularidades constatadas, caso haja elementos suficientes para a decisão de mérito que caracterizem inobservância às normas legais e/ou a possibilidade de ocorrência de prejuízos à Administração; e
	1.8.3.4. encaminhar cópia do parecer da unidade instrutiva ao Senac/BA e ao Sesc/BA, como subsídio às informações requeridas.

ACORDAO-COMPLETO-2396009

Acórdão de Relação 480/2020 - Plenário

Acórdão de Relação

AROLDO CEDRAZ

Não atuou

DENÚNCIA (DEN)

Secretaria de Controle Externo de Aquisições Logísticas (Selog).